臺灣桃園地方法院刑事判決　　　　　　　96年度訴字第1364號
公　訴　人　臺灣桃園地方法院檢察署檢察官 　何治惠衡股
被　　　告　甲○○
　　　　　　　　　　現於臺灣桃園龍潭女子監獄
上列被告因毒品危害防制條例案件，經檢察官聲請簡易判決處刑
（96年度毒偵字第904 號），本院改以通程序審理，於準備程序
進行中，就被訴事實為有罪之陳述，經本院告知簡式審判程序意
旨，並聽取公訴人及被告之意見後，本院合議庭裁定由受命法官
獨任依簡式審判程序審理，本院判決如下：
    主  文
甲○○施用第一級毒品，處有期徒刑捌月，減為有期徒刑肆月，
如易科罰金以新台幣壹仟元折算壹日，扣案之海洛因淨重零點壹
公克沒收銷燬之，分裝吸管壹支沒收；又施用第二級毒品，處有
期徒刑陸月，如易科罰金以新台幣壹仟元折算壹日，減為有期徒
刑參月，如易科罰金以新台幣壹仟元折算壹日。應執行有期徒刑
陸月，如易科罰金以新台幣壹仟元折算壹日，扣案之海洛因淨重
零點壹公克沒收銷燬之，分裝吸管壹支沒收。
    事  實
一、甲○○前於民國（下同）94年間因施用毒品案件，經本院裁
    定送觀察、勒戒後，認無繼續施用毒品之傾向，於94年12月
    11 日 執行完畢而釋放。又於95年間因施用毒品案件，經本
    院以95年度訴字第1509號判處有期徒刑7 月，於95年9 月13
    日確定（尚未執行完畢，不構成累犯）。詎仍不知戒除毒癮
    ，於前案觀察、勒戒執行完畢後，5 年內復基於施用第一級
    毒品海洛因之犯意，於96年2 月7 日傍晚時分，在台北縣中
    和市○○路208 巷8 號3 樓住處以針筒注射之方式，施用第
    一級毒品海洛因1 次。另基於施用第二級毒品甲基安非他命
    犯意，於96年2 月7 日下午，在同上住處，施用舫二級毒品
    甲基安非他命1 次。嗣於96年2 月7 晚間9 時40分許，在上
    址為警查獲，並扣得海洛因淨重零點壹公克及輔助施用一級
    毒品海洛因器具分裝吸管1 支。
二、案經台北市政府警察局移送臺灣桃園地方法院檢察署檢察官
    偵查後聲請簡易判決處刑，本院認不宜適用簡易處刑程序改
    以通常程序審理。
    理  由
一、程序部分：本件被告甲○○所犯係死刑、無期徒刑或最輕本
    刑為3 年以上有期徒刑以外之罪，其於準備程序中就被訴事
    實為有罪之陳述，經本院告知簡式審判程序之旨，並聽取
    當事人意見後，經本院合議庭依刑事訴訟法第273 條之1 第
    1 項規定裁定由受命法官獨任進行簡式審判程序。
二、上揭犯罪事實，業據被告甲○○於本院準備程序、審理時坦
    承不諱。其於上揭時、地，經警查獲所採尿液送驗結果，呈
    嗎啡（施用毒品海洛因代謝物為嗎啡，鴉片類）類、甲基安
    非他命陽性反應，有台灣尖端先進生技醫藥股份有限公司濫
    用藥物檢驗報告書1 份在卷可稽，扣案白色粉末經法務部調
    查局鑑定結果亦含有海洛因成份，同有法務部調查局96 年3
    月30日調科壹字第09623029430 號函在卷可參。足見上揭犯
    罪事實，除被告不利於己自白外，並有上述補強證據足佐，
    堪認被告自白與事實相符。復查被告曾有如事實欄所述之施
    用毒品觀察勒戒處分執行完畢而釋放，有臺灣高等法院被告
    前案紀錄表、臺灣桃園地方法院檢察署刑案資料查註紀錄表
    各1 份附卷可按，被告於前案觀察、勒戒執行完畢後5 年內
    ，再犯毒品危害防制條例第10條第1 項、第2 項之罪，可堪
    認定。綜上本件事證已明，被告犯行洵堪認定。
二、按海洛因、甲基安非他命係毒品危害防制條例第2 條第2 項
    第1 、2 款所定之第一、二級毒品，被告予以施用核係犯毒
    品危害防制條例第10條第1 、2 項施用第一、二級毒品罪。
    其持有第一級毒品海洛因、第二級毒品甲基安非他命之低度
    行為，均分別為施用之高度行為吸收，均不另論罪。又被告
    所犯施用第一級毒品罪及施用第二級毒品罪，犯意各別，行
    為互殊，應予分論併罰。爰審酌被告素行狀況，已有施用毒
    品前案紀錄，竟再犯本件犯行，顯見其戒除毒癮之意志力薄
    弱，並考量施用毒品乃自戕行為，所生危害非鉅，暨犯後態
    度等一切情狀，分別量處如主文所示之刑。又被告於96年2
    月7 日犯上開兩罪後，中華民國九十六年罪犯減刑條例自96
    年7 月16日起生效施行，依該條例第二條及第三條之規定，
    凡在96年4 月24日以前犯罪且無第三條第一項各款規定之情
    形者，均應減刑，本件被告合於條例第二條之規定且無第三
    條第一項各款之情事，爰依該條例就其上開二罪所宣告之有
    期徒刑，均減其刑期二分之一，第依刑法第51條第5 款定其
    應執行之刑，並諭知易科罰金之折算標準。
三、扣案之海洛因淨重零點壹公克係查獲之第一級毒品，依毒品
    危害防制條例第18條第1 項諭知沒收銷燬，分裝吸管1 支則
    係被告所有用以施用海洛因毒品之輔助工具，併依刑法第38
    條第1 項第2 款沒收。
據上論斷，應依刑事訴訟法第452 條、第273 條之1 第1 項、第
299 條第1 項前段，毒品危害防制條例第10條第1 項、第2 項、
、第18條第1 項，刑法第11條前段、第41條第1 項、第51條第5
款、第38條第1 項第2 款，中華民國罪犯減刑條例第2 條第1 項
第3 款，判決如主文。
本案經檢察官何治惠到庭執行職務。
中　　華　　民　　國　　96　　年　　7　　月　　16　　日
                  刑事第五庭    法　官   潘政宏
以上正本與原本無異。
如不服本判決，應於送達後10日內，向本院提出上訴狀（應附繕
本），上訴於臺灣高等法院。
                                書記官  鄭嘉惠
中　　華　　民　　國　　96　　年　　7 　　月　　16　　日
附錄：本案論罪科刑法條全文
毒品危害防制條例第10條
施用第一級毒品者，處 6 月以上 5 年以下有期徒刑。
施用第二級毒品者，處 3 年以下有期徒刑。
